【裁判字號】    89,上易,3958
【裁判日期】    900110
【裁判案由】    贓物
【裁判全文】
臺灣高等法院刑事判決                          八十九年度上易字第三九五八號
    上  訴  人  臺灣桃園地方法院檢察署檢察官
    被      告  乙○○
右上訴人因贓物案件，不服臺灣桃園地方法院八十九年度易字第八八八號，中華民國
八十九年六月二十九日第一審判決（起訴案號：臺灣桃園地方法院檢察署八十九年度
偵字第四五三四號）提起上訴，本院判決如左：
    主  文
原判決撤銷。
乙○○收受贓物，累犯，處有期徒刑肆月，如易科罰金，以佰元折算壹日。
    事  實
一、乙○○於民國（下同）八十六年間因妨害風化案件，經臺灣桃園地方法院判處有
    期徒刑二年六月確定，於八十七年十月二十六日執行完畢。不知悔改，於八十九
    年三月十六日晚上七時許，在桃園縣桃園市○○街附近，明知車牌號碼ＵＤ─八
    四四二號自用小客車（原為甲○○所有，於八十九年三月十三日上午九時許，在
    桃園縣中壢市○○○路六三號前，遭不詳姓名年籍之人竊取），係來路不明之贓
    車竟向綽號「小偉」者（真實姓名及年籍不詳）收受使用。嗣於八十九年三月十
    六日晚上八時許，乙○○駕駛上開贓車，搭載張志盛、廖顥新、綽號「小偉」者
    及另一姓名年籍不詳之男子，行經桃園縣桃園市○○街一四七號前，為警查獲，
    綽號「小偉」者及另一姓名年籍不詳之男子即當場逃逸。
二、案經桃園縣警察局桃園分局移送臺灣桃園地方法院檢察署偵查起訴。
    理  由
一、訊據被告固坦承右揭時地收受ＵＤ─八四四二號自用小客車及駕駛該車為警查獲
    ，惟矢口否認有收受贓物之犯行，辯稱：綽號「小偉」及另姓名年籍不詳之人我
    不認識，看到這台車時是「小偉」在開，他們說他們太累了，叫我開車，我有問
    張志盛車子是誰的，他說是他朋友那二個人的，我有問那二個不認識的有無行照
    ，他們兩人都說沒有帶，「小偉」親口說車子是他的，另姓名年籍均不詳之人也
    說車子是「小偉」的云云。
（一）車牌號碼ＵＤ─八四四二號自用小客車，原為甲○○所有，於八十九年三月十
      三日上午九時許，在桃園縣中壢市○○○路六三號前失竊，據證人甲○○於警
      訊中指訴無訛，復有車輛竊盜、車牌失竊資料個別查詢報表在卷可稽。
（二）被告於警訊供稱：我所駕駛之ＵＤ─八四四二號自用小客車是同車一名綽號不
      詳之男子的，當時我朋友張志盛、廖顥新及一名綽號「小偉」男子及綽號姓名
      不詳之男子，開著ＵＤ─八四四二號自小客來找我，說要一起去打電動玩具，
      姓名及綽號不詳之男子當時車子是由他駕駛，我要上車時，那男子就叫我開，
      告訴我車主是他本人，叫我不用擔心等語（見警訊卷第七頁反面），參以證人
      張志盛於警訊及檢察官偵查中證稱：「查獲之失竊汽車是綽號『阿偉』（即『
      小偉』）之男子所有，『阿偉』之前曾經告訴我該車為失竊車輛，：：『阿偉
      』帶我及另一位年籍資料不詳之男子：：去駕駛該失竊汽車ＵＤ─八四四二號
      ，後來在路上碰到廖顥新，之後大家便一起開著贓車去找乙○○，在此之前贓
      車均是另一無綽號之男子所開的，只是等到乙○○出現後，才由乙○○駕駛該
      贓車，一直到被查獲為止」等語（見偵查卷第十二頁、第十三頁），及證人廖
      顥新於警訊中證稱：「我知道該車是贓車，是綽號「小偉」之男子告訴我的，
      我遇到張志盛等三人，當時是由另一名年籍資料不詳之男子駕車，再一同至桃
      園市○○街找乙○○一同去打電動。我只認識乙○○及張志盛，另外二人我並
      不認識。（查獲時）駕駛是乙○○，：：。「小偉」有說是贓車」等語（見偵
      查卷第十六頁反面、第十七頁、第三十六頁反面），相互對照以觀，可知張志
      盛等人乘坐由姓名年籍不詳之男子駕駛該贓車來找被告後，交由被告駕駛直至
      為警查獲。被告嗣於本院所辯係綽號「小偉」開車交伊駕駛云云，並非實在。
（三）被告於警訊供承「與張志盛認識一個多月，與廖顥新認識約一年多，那二位姓
      名不詳之男子都是第一次見面，是由張志盛介紹認識的」等語（見偵查卷第八
      頁），足見被告與廖顥新、張志盛相交已有相當時日，證人廖顥新於警訊及檢
      察官偵查中、張志盛於警訊均證稱知道該車是贓車（見第十二頁反面、第十六
      頁反面、第三十六頁反面），綽號「小偉」者亦告知甫見面之廖顥新該車為贓
      車，被告亦稱有向張志盛、廖顥新、綽號「小偉」及另一姓名年籍不詳之男子
      查問，渠等有何理由不告訴被告實情？縱被告所辯渠等未據實以告為真，然觀
      之被告供稱「因事先已知道張志盛常偷車，我就問他車子有沒有問題」（見原
      審卷第五十九頁）及「張志盛一直說沒關係，但是我覺得怪怪的，：：但是我
      認為地點很近就開一下：：，然後就被抓到了」等語（見本院八十九年十二月
      十八日訊問筆錄），顯見被告收受該車前，由其與張志盛、廖顥新、綽號「小
      偉」及另一姓名年籍不詳之男子等人之答問間，已認識該車為贓物，竟未確實
      取得行車執照，亦不詳原車主之姓名，貪圖一時之便，以姑且駕駛使用之僥倖
      心態予以收受使用。抑且，於警方查獲攔停後，被告馬上棄車逃逸（見偵查卷
      第八頁），益見被告明知為贓車，恐為警逮獲。
    綜上所述，被告上開所辯不知贓車云云，顯係臨訟杜撰，避重就輕之辭，不足採
    信，犯行堪以認定。
三、核被告所為，係犯刑法第三百四十九條第一項之收受贓物罪。原審未予詳察，遽
    信被告之辯解，而為被告無罪之諭知，自有未洽。公訴人上訴意旨指摘及此，為
    有理由，自應由本院依法將原判決撤銷改判。查被告八十六年間因妨害風化案件
    ，經臺灣桃園地方法院判處有期徒刑二年六月確定，於八十七年十月二十六日執
    行完畢，有臺灣高等法院檢察署刑案查註紀錄表附卷可參，其五年以內再犯有期
    徒刑以上之本罪，為累犯，應依法加重其刑。爰審酌被告犯罪動機、目的、手段
    及犯罪後態度等一切情狀，量處有期徒刑四月，併諭知易科罰金之折算標準。
據上論斷，應依刑事訴訟法第三百六十九條第一項前段、第三百六十四條、第二百九
十九條第一項前段，刑法第三百四十九條第一項、第四十七條、第四十一條，罰金罰
鍰提高標準條例第一條前段、第二條，判決如主文。
本案經檢察官沈明彥到庭執行職務。
中      華      民      國    九十      年      一      月      十      日
                              臺灣高等法院刑事第二十二庭
                                  審判長法  官  許  正  順
                                        法  官  邱  同  印
                                        法  官  胡  方  新
右正本證明與原本無異。
不得上訴。
                                        書記官  秦  慧  榮
中    華    民    國      九十    年      一        月       十二       日
附錄    本判決論罪科刑法條：
中華民國刑法第三百四十九條
收受贓物者，處三年以下有期徒、拘役或五百元以下罰金。
搬運、寄藏、故買贓物或為牙保者，處五年以下有期徒刑、拘役或科或併科一千元以
下罰金。
因贓物變得之財物，以贓物論。


司法院資訊處製作；財團法人民間司法改革基金會備份。
